【裁判字號】    89,易,4707
【裁判日期】    891230
【裁判案由】    賭博
【裁判全文】
臺灣板橋地方法院刑事判決                        八十九年度易字第四七七號
    公  訴  人  臺灣板橋地方法院檢察署檢察官
    被      告  甲  ○
    選任辯護人  許進德
                翁如瑩
                張修誠
右列被告因賭博案件，經檢察官提起公訴（八十九年度偵字第二一五四三號），本院
判決如左：
    主  文
甲○連續意圖營利，聚眾賭博，處有期徒刑陸月，如易科罰金，以參佰元折算壹日，
緩刑肆年。
扣案傳真機參台、電話機捌台、計算機貳台、帳冊壹本、簽賭單肆拾參張、帳單貳拾
柒張、參考資料參拾貳張及賭資新台幣拾柒萬參仟伍佰元均沒收。
    事  實
一、甲○前於民國八十一年三月十六日因賭博案件，經本院以八十一年度簡字第五五
    一號簡易判決處刑處以罰金六千元，並於同年四月二十四日確定，而於同年六月
    二十二日執行完畢（不構成累犯），竟不知警惕，復基於意圖營利之概括犯意，
    自八十九年八月九日起至同年十一月十四日止，連續提供位在臺北縣中和市○○
    街九十巷三二號三樓住處為公眾得出入之場所，經營俗稱香港「六合彩」賭博，
    私設簽賭卡，聚集不特定多數人簽選號碼賭博財物，並設０一至四七共四十七個
    號碼供參與賭博之人簽選。其賭法，計分「二星」、「三星」、「四星」三種，
    參與賭博者每簽選一組二個號碼（即二星）或一組三個號碼（即三星）或一組四
    個號碼（即四星），每支二星、三星、四星各需繳賭資新台幣（下同）七十八元
    、七十二元、七十元予甲○。並以核對當期香港六合彩所開出之六個普獎決定勝
    負。簽中者由甲○分別給付賭資五千二百元（二星）、五萬二千元（三星）、六
    十五萬元（四星）之彩金，未簽中則簽賭金均歸甲○贏得。嗣於八十九年十一月
    十九日十七時許，為警於上開處所當場查獲，並扣得甲○所有供以經營前揭六合
    彩賭博所用之傳真機三台、電話機八台、計算機二台、帳冊一本、簽賭單四十三
    張、帳單二十七張、參考資料三十二張及賭資新台幣（下同）十七萬三千五百元
    。
二、案經台北縣警察局中和分局移送臺灣板橋地方法院檢察署檢察官偵查起訴。
    理  由
一、右開事實，業據被告甲○迭於警偵訊及本院審理中供承不諱，並有為警查得，經
    被告自承係其所有，供經營六合彩賭博所用之傳真機三台、電話機八台、計算機
    二台、帳冊一本、簽賭單四十三張、帳單二十七張、參考資料三十二張及賭資十
    七萬三千五百元等扣案足資佐證。至被告於本院審理時雖一度否認扣案十七萬三
    千五百元係賭資，並辯稱該款項係伊於同年十月十日所標取之會款，準備用來繳
    納其他會錢云云，惟查十七萬三千五百元之數額非微，而若依被告所言係於十月
    十日標取，然至其為警查獲之十一月十九日止，其間已隔一月有餘，揆諸經驗法
    則，當無甘冒利息損失，將之放置家中如此久之理，是其此部分所辯，顯悖於常
    情，難以採信。本件事證明確，被告之犯行堪以認定。
二、查被告所經營之六合彩，如各組悉數簽滿，扣除賠獎，尚有餘利可得，其有營利
    之意圖甚明；又被告既提供上址房屋供不特定多數人下注簽賭，該處為公眾得出
    入之場所，要無置疑；而其既意圖營利，提供上開場所，聚眾賭博，且身兼決定
    勝負於偶然變數之賭徒身分，與其他簽賭者同在公眾得出入之場所對賭，核其所
    為，係犯刑法第二百六十六條第一項前段之普通賭博罪、第二百六十八條前段之
    意圖營利供給賭博場所罪及同條後段之意圖營利聚眾賭博罪。被告於各該期香港
    政府六合彩開獎前之多次供給賭博場所，聚眾賭博，或與賭徒對賭，均係基於一
    個賭博犯意之決定，達成其同一犯罪之各個舉動，應屬法律概念之一接續行為。
    又被告先後經營多期犯行，時間緊接，犯罪構成要件相同，顯係基於概括之犯意
    反覆為之，應依連續犯之規定論以一罪並依法加重其刑。再被告以一行為而觸犯
    上述三罪名，應依想像競合之例，從較重之意圖營利聚眾賭博罪處斷。次查被告
    前於八十一年三月十六日因賭博案件，經本院以八十一年度簡字第五五一號簡易
    判決處刑處以罰金六千元，並於同年四月二十四日確定，而於同年六月二十二日
    執行完畢，有臺灣高等法院檢察署刑案紀錄簡覆表在卷可稽，而此於被告本件犯
    行雖不構成累犯，但仍見被告素行不佳，爰審酌上情及被告經營六合彩賭博，助
    長賭風，破壞社會秩序，惟事後犯後坦承犯行，頗有悔意，態度尚稱良好等一切
    情狀，量處如主文所示之刑，並諭知易科罰金之折算標準，以資懲處。又被告前
    未曾受有期徒刑以上刑之宣告，亦觀諸前揭臺灣高等法院檢察署刑案紀錄覆表自
    明，其經此偵審程序，當知警惕，應無再犯之虞，本院認所宣告之刑，以暫不執
    行為宜，爰併宣告緩刑四年，以勵自新。至扣案傳真機三台、電話機八台、計算
    機二台、帳冊一本、簽賭單四十三張、帳單二十七張、參考資料三十二張，屬被
    告所有，且供本案犯罪所用之物，業據被告供承在卷，另賭資十七萬三千五百元
    則係被告所得之物，亦如前述，均應依法宣告沒收。至扣案存摺三本，被告否認
    與經營六合彩有關，並辯稱其中一本係伊配偶所有，另二本則係伊給付房屋貸款
    轉帳所用者等語。按存摺之存提款本即可能有多種用途，難因被告經營六合彩即
    遽予推測其內金錢即與賭資有關，而本院復查無其他證據證明該存摺係被告供為
    六合彩賭博所用之物，是就此部分本院礙難為沒收之諭知。另遍觀全卷，並未有
    支票八張之扣案，是起訴書內所載扣得支票八張，顯係誤載，併此敘明。
據上論斷，應依刑事訴訟法第二百九十九條第一項前段，刑法第五十六條、第二百六
十八條、第二百六十六條第一項前段、第五十五條、第四十一條、第七十四條第一款
、第三十八條第一項第二款、罰金罰鍰提高標準條例第一條前段、第二條，判決如主
文。
本案經檢察官鄧媛到庭執行職務。
中      華      民      國    八十九    年     十二     月     三十     日
                                      臺灣板橋地方法院刑事第四庭
                                          法  官  許  仕  楓
右正本證明與原本無異。
如不服本判決，應於判決送達後十日內向本院提出上訴狀 (應附繕本) ，上訴於
臺灣高等法院。
                                          書記官    鄔維玲
中      華      民      國      九十      年      一    月      二      日
附錄本案論罪科刑法條全文：
刑法第二百六十八條
意圖營利，供給賭博場所或聚眾賭博者，處三年以下有期徒刑，得併科三千元以下罰
金。
刑法第二百六十六條
在公共場所或公眾得出入之場所賭博財物者，處一千元以下罰金，但以供人暫時娛樂
之物為賭博者，不在此限。（罰金數額已依罰金罰鍰提高標準條例提高為十倍）
當場賭博之器具與在賭檯或兌換籌碼處之財物，不問屬於犯人與否，沒收之。


司法院資訊處製作；財團法人民間司法改革基金會備份。
